【裁判字號】    96,交易,745
【裁判日期】    970229
【裁判案由】    公共危險等
【裁判全文】
臺灣士林地方法院刑事判決             96年度交易字第745號
公  訴  人  臺灣士林地方法院檢察署檢察官
被      告  丙○
上列被告因公共危險等案件，經檢察官提起公訴（96年度偵字第
6739號），本院判決如下：
    主  文
丙○犯侮辱公務員罪，處拘役伍拾日，如易科罰金以新台幣壹仟
元折算壹日；又犯不能安全駕駛動力交通工具罪，處拘役伍拾伍
日，如易科罰金以新台幣壹仟元折算壹日；應執行拘役壹佰日，
如易科罰金以新台幣壹仟元折算壹日。
    事  實
一、丙○於民國96年5 月27日晚上7 時許，在臺北市北投奇岩捷
    運站附近餐廳，飲用威士忌，所飲之酒量已使其達超過客觀
    生活經驗上不能安全駕駛動力交通工具的程度（呼氣酒精濃
    度每公升0.55毫克），竟猶騎乘車牌號碼PIX-722 號重型機
    車上路，嗣於同年5 月28日凌晨2 時許，行經臺北市○○區
    ○○路1 段與大業路口 (起訴書誤為豐年路1 段與北投路口
    )， 因不勝酒力而倒臥路旁，嗣臺北市政府消防局第四大隊
    北投中隊光明分隊警員甲○○、丁○○於同日凌晨2 時24分
    許接獲勤務中心通報後前往救護，另臺北市政府警察局北投
    分局長安派出所警員乙○○、戊○○於同日凌晨2 時45分許
    亦前往現場處理，詎丙○竟基於妨害公務之犯意，於同日凌
    晨2 時50分，當場以「幹你娘」乙語侮辱依法執行職務之警
    員甲○○、丁○○、乙○○、戊○○，嗣丙○經帶至台北市
    政府警察局北投分局長安派出所實施酒精濃度測試，測得其
    酒精濃度呼氣值達每公升0.83毫克，並於警員乙○○、戊○○製作筆錄時，接續前開妨害公務之單一犯意，於同日上午
    5 時許，於員警製作筆錄時，當場再以「幹你娘」一語大聲
    辱罵依法執行職務之警員乙○○、戊○○。
二、案經臺北市政府警察局北投分局報告臺灣士林地方法院檢察
    署檢察官偵查起訴。
      理  由
一、按被告以外之人於審判外之言詞或書面陳述，除法律有規定
    者外，不得作為證據；又被告以外之人於審判外之陳述，雖
    不符合同法第159 條之1 至第159 條之4 之規定，但經當事
    人於審判程序同意作為證據，法院審酌該言詞陳述或書面陳
    述作成時之情況，認為適當者，亦得為證據。當事人、代理
    人或辯護人於法院調查證據時，知有第159 條第1 項不得為
    證據之情形，而未於言詞辯論終結前聲明異議者，視為有前
    項之同意，刑事訴訟法第159 條第1 項及第159 條之5 分別
    定有明文。查本判決下列所引用之各該被告以外之人於審判
    外之陳述，雖屬傳聞證據，惟均經當事人於本院準備程序及
    審判期日中表示無意見而不予爭執，且迄至言詞辯論終結前
    亦未再聲明異議，本院審酌此等證據資料製作時之情況，尚
    無違法不當及證明力明顯過低之瑕疵，亦認為以之作為證據
    應屬適當，故揆諸前開規定，爰逕依刑事訴訟法第159 條之
    5 規定，認前揭證據資料均例外有證據能力，合先敘明。
二、上揭犯罪事實，業據被告丙○於本院審理時自白不諱，而所
    犯公共危險部分，被告經警以酒精測定器測得其吐氣酒精濃
    度為每公升0.83毫克（mg/dl） 等情，有酒精測定表在卷可
    徵。再查當呼氣濃度達0.25mg/l時將造成輕度協調功能降低
    之輕度中毒現象；當呼氣濃度達0.5mg/l 時將造成反應較慢
    、感覺減低、影響駕駛之輕到中度中毒現象；當呼氣濃度達
    0.75mg/l時將造成思考、個性及行為改變之輕到中度中毒症
    狀；當呼氣濃度達1mg/l時將造成步態不穩、噁心嘔吐、精
    神混惑不清晰之中度中毒症狀，有行政院國軍退除役官兵輔
    導委員會台北榮民總醫院88年8 月5 日北總內字第26868
    號函闡釋綦詳。本件被告經測得其吐氣中所含酒精濃度達0.
    83mg/dl ，已有前述輕到中度之中毒症狀，顯見被告服用酒
    類已影響其精神及反應，而達不能安全駕駛動力交通工具之
    程度。至被告所犯妨害公務部分，則據證人甲○○、丁○○
    、乙○○、戊○○分別於警詢、偵查中證述綦詳，亦可認定
    。綜上，堪認被告之自白與事實相符，足以採信。
三、按行為後法律有變更者，適用行為時之法律。但行為後之法
    律有利於行為人者，適用最有利於行為人之法律。刑法第2
    條第1 項定有明文。查被告行為後，刑法第185 條之3 不能
    安全駕駛動力交通工具罪於97年1 月2 日修正公布，修正後
    刑法第185 條之3 之法定刑為「1 年以下有期徒刑、拘役或
    科或併科15萬元以下罰金」，與修正前該罪之法定刑「1 年
    以下有期徒刑、拘役或3 萬元以下罰金」相較，修正後刑法
    第185 條之3 之法定刑度顯較修正前為重，依刑法第2 條第
    1 項前段規定，自應適用97年1 月2 日修正前刑法第185 條
    之3 之規定，對被告較為有利。核被告丙○飲酒後騎乘機車
    部分，係犯97年1 月2 日修正前刑法第185 條之3 公共危險
    罪；其於公務員依法執行職務時，當場侮辱部分，係犯刑法
    第140 條第1 項之侮辱公務員罪，其先後2 次侮辱公務員之
    犯行，時間、場合密接，侵害同一之法益，應係基於接續之
    犯意，為接續犯，應成立包括一罪，另被告雖1 次當場侮辱
    依法執行職務之警員多人，但僅侵害一國家法益，應成立單
    純一罪。爰分別審酌被告犯罪之動機、目的、手段、測得之
    呼氣酒精濃度、犯罪所生危害、犯後態度等一切情狀，分別
    量處如主文所示之刑，並諭知易科罰金之折算標準，暨定應
    執行刑，及易科罰金之折算標準。
四、依刑事訴訟法第299 條第1 項前段，刑法第2 條第1 項前段
    、第140 條第1 項、第41條第1 項前段、第51條第6 款，97
    年1 月2 日修正前刑法第185 條之3 ，刑法施行法第1 條之
    1 ，判決如主文。
五、本案經檢察官湯偉祥到庭執行職務。
中    華    民    國    97    年    2     月    29    日
                  刑事第三庭  法  官      江翠萍
以上正本證明與原本無異。
如不服本判決，應於收受送達後10日內向本院提出上訴書狀，其
未敘述上訴之理由者並得於提起上訴後20日內向本院補提理由書
（均須按他造當事人之人數附繕本）。
                              書記官      陳慧玲
中    華    民    國    97    年    2     月    29    日
附錄本案論罪科刑法條：
中華民國刑法第140條
於公務員依法執行職務時，當場侮辱，或對於其依法執行之職務
公然侮辱者，處6 月以下有期徒刑、拘役或1 百元以下罰金。
對於公署公然侮辱者亦同。
中華民國刑法第185條之3
服用毒品、麻醉藥品、酒類或其他相類之物，不能安全駕駛動力
交通工具而駕駛者，處1 年以下有期徒刑、拘役或3 萬元以下罰
金。


司法院資訊處製作；財團法人民間司法改革基金會備份。
